# Logboek Projectweek 7

## Maandag 2 juni

| Tijd | Taak                                                                                                                                                                                                                                                              | Met Wie | Resultaat                                                     | Emoji | Link                                                                                                   |
| ---- | ----------------------------------------------------------------------------------------------------------------------------------------------------------------------------------------------------------------------------------------------------------------- | ------- | ------------------------------------------------------------- | ----- | ------------------------------------------------------------------------------------------------------ |
| 1,5  | Begonnen met [#205](https://github.com/AIM-ENE-feb25/castlevania/issues/205): diagrammen maken voor SCIM/API synchronisatie. Ik ben begonnen met een beetje onderzoeken hoe het ook alweer zat met die C4 stuff en daarna ben ik begonnen met een context diagram | N.v.t.  | Meer kennis van C4 stuff en een begin van een context diagram | üòê    | [Commit](https://github.com/AIM-ENE-feb25/castlevania/commit/05255e4db35be13471fb4c41a931c5d50252bb62) |
| 0,5  | Logboek van vrijdag en vandaag bijgewerkt. Ik heb tijdens dit proces per ongeluk mijn stash van het context diagram gedropt dus die kan ik opnieuw gaan schrijven :D                                                                                              | N.v.t.  | Logboek bijgewerkt maar wel context diagram verloren          | üíÄ    | N.v.t.                                                                                                 |
| 1    | Verder met [#205](https://github.com/AIM-ENE-feb25/castlevania/issues/205): weer een beetje onderzoek gedaan naar C4, specifiek container diagrammen. Hierna heb ik zo'n container diagram gemaakt                                                                | N.v.t.  | Container diagram voor SCIM/API synchronisatie                | ü§î    | [Commit](https://github.com/AIM-ENE-feb25/castlevania/commit/94201240240051eb396e85cf16adeeff9a53dc91) |

## Dinsdag 3 juni

| Tijd | Taak                                                                                                                                                                                   | Met Wie | Resultaat                                                                | Emoji | Link                                                                                                   |
| ---- | -------------------------------------------------------------------------------------------------------------------------------------------------------------------------------------- | ------- | ------------------------------------------------------------------------ | ----- | ------------------------------------------------------------------------------------------------------ |
| 1    | Verder met [#205](https://github.com/AIM-ENE-feb25/castlevania/issues/205): beetje onderzoek gedaan naar component diagram en er eentje gemaakt                                        | N.v.t.  | Een component diagram voor SCIM/API synchronisatie                       | ü§î    | [Commit](https://github.com/AIM-ENE-feb25/castlevania/commit/fe1903154a7e17884b72debae39b60c63cc593a0) |
| 0,5  | Verder met [#205](https://github.com/AIM-ENE-feb25/castlevania/issues/205): UML class diagram/C4 code diagram gemaakt voor SCIM/API synchronisatie                                     | N.v.t.  | UML class diagram/C4 code diagram voor SCIM/API synchronisatie prototype | üòê    | [Commit](https://github.com/AIM-ENE-feb25/castlevania/commit/6f37b36e6f8823ff7b216cb87f43ac2bda157bc3) |
| 0,5  | Verder met [#205](https://github.com/AIM-ENE-feb25/castlevania/issues/205): beetje onderzoek gedaan naar sequence diagrams en er eentje gemaakt voor SCIM/API synchronisatie prototype | N.v.t.  | Een sequence diagram voor SCIM/API synchronisatie prototype              | üòê    | [Commit](https://github.com/AIM-ENE-feb25/castlevania/commit/4f93e99ef7ac283d6725c794098c5c7d7ebc6769) |
| 1    | [Spike issue](https://github.com/AIM-ENE-feb25/castlevania/issues/208) aangemaakt en opgezet, sub-issues toegevoegd                                                                    | N.v.t.  | Spike issue voor mijn spike met sub-issues                               | ü§î    | [Spike issue](https://github.com/AIM-ENE-feb25/castlevania/issues/208)                                 |

## Woensdag 4 juni

> Half uur gesprek met SB'er in de middag voor over het derde jaar

| Tijd | Taak                                                                                                                                                                                                                                                                                                                                                                                                                                                                                                                                  | Met Wie                           | Resultaat                                                                                                                                                                                                                 | Emoji | Link   |
| ---- | ------------------------------------------------------------------------------------------------------------------------------------------------------------------------------------------------------------------------------------------------------------------------------------------------------------------------------------------------------------------------------------------------------------------------------------------------------------------------------------------------------------------------------------- | --------------------------------- | ------------------------------------------------------------------------------------------------------------------------------------------------------------------------------------------------------------------------- | ----- | ------ |
| 1,5  | IPV formulieren ingevuld voor het gesprek met Tineke vanmiddag. Ik heb [haar bericht](https://teams.microsoft.com/l/message/19:b91aaef23d874e489e4465f1d2f9c67a@thread.tacv2/1749026029084?tenantId=5d73e7b7-b3e1-4d00-b303-056140b2a3b4&groupId=b503a45a-e86c-4291-881c-b81d621547e0&parentMessageId=1749026029084&teamName=AIM-ICT-ENE-feb25&channelName=Castlevania&createdTime=1749026029084&ngc=true) even doorgenomen en ben begonnen met de formulieren voor Lucas en Quirijn. Deze heb ik later naar Sander en Tineke gemaild | N.v.t.                            | Ingevulde IPV formulieren voor Lucas en Quirijn                                                                                                                                                                           | üòí    | N.v.t. |
| 1    | IPV formulieren ingevuld voor Emil en Yousif                                                                                                                                                                                                                                                                                                                                                                                                                                                                                          | N.v.t.                            | Ingevulde IPV formulieren voor Emil en Yousif om te gebruiken bij het gesprek van vanmiddag                                                                                                                               | üòÆ‚Äçüí®    | N.v.t. |
| 1,5  | Gesprek met Sander en Tineke. Eerst Sander over de voortgang, daarna met allebei over de IPV formulieren. We zijn iedereen een voor een langsgegaan en ieders feedback een beetje samengevat                                                                                                                                                                                                                                                                                                                                          | De projectgroep, Sander en Tineke | Ik heb feedback ontvangen van mijn groepsgenoten. Vooral dat ik niet altijd bezig lijk te zijn met mijn spike, maar soms ook bezig ben met notulen. Ook dat ik mijn stuff in het SGB moet zetten. Ik ga hierover nadenken | ü§î    | N.v.t. |

## Donderdag 5 juni

| Tijd | Taak                                                                                                                                                                                                                                                                               | Met Wie         | Resultaat                                                             | Emoji | Link                                                                                                                                                                                                                                                                                                                                                 |
| ---- | ---------------------------------------------------------------------------------------------------------------------------------------------------------------------------------------------------------------------------------------------------------------------------------- | --------------- | --------------------------------------------------------------------- | ----- | ---------------------------------------------------------------------------------------------------------------------------------------------------------------------------------------------------------------------------------------------------------------------------------------------------------------------------------------------------- |
| 1    | Met het team een DSU gedaan en daaruit een aantal actiepunten geformuleerd n.a.v. de IPV van gisteren. Ook hebben we het gehad over elkaars verwachtingen van de komende paar dagen: wat moet er nog gebeurd worden, wanneer gaan we dat doen, hoe gaan we de taken verdelen, etc. | De projectgroep | Een aantal actiepunten en weten hoe het zit met de komende paar dagen | ü§î    | [Teams bericht van actiepunten](https://teams.microsoft.com/l/message/19:b91aaef23d874e489e4465f1d2f9c67a@thread.tacv2/1749114091738?tenantId=5d73e7b7-b3e1-4d00-b303-056140b2a3b4&groupId=b503a45a-e86c-4291-881c-b81d621547e0&parentMessageId=1749114091738&teamName=AIM-ICT-ENE-feb25&channelName=Castlevania&createdTime=1749114091738&ngc=true) |
| 0,5  | [#209](https://github.com/AIM-ENE-feb25/castlevania/issues/209) voltooid: introductie eindgebruikersvriendelijkheid geschreven                                                                                                                                                     | N.v.t.          | Introductie eindgebruikersvriendelijkheid                             | üòê    | [Commit](https://github.com/AIM-ENE-feb25/castlevania/commit/612f52c4d9050ee79e60379ef5e5175a1a418a96)                                                                                                                                                                                                                                               |
| 1    | [#210](https://github.com/AIM-ENE-feb25/castlevania/issues/210) afgemaakt: meetcriteria opgesteld voor eindgebruikersvriendelijkheid                                                                                                                                               | N.v.t.          | Meetcriteria voor eindgebruikersvriendelijkheid                       | ü§î    | [Commit](https://github.com/AIM-ENE-feb25/castlevania/commit/3435d044a50391c1ed0bdb1eaf499d42a9828073)                                                                                                                                                                                                                                               |
| 1    | [#211](https://github.com/AIM-ENE-feb25/castlevania/issues/211) voltooid: scenario's opgesteld voor eindgebruikersvriendelijkheid                                                                                                                                                  | N.v.t.          | Scenario's voor eindgebruikersvriendelijkheid                         | ü§î    | [Commit](https://github.com/AIM-ENE-feb25/castlevania/commit/9f4dee3488907c80fd8ba668093cb4e6358ab33e)                                                                                                                                                                                                                                               |

## Vrijdag 6 juni

| Tijd | Taak                                                                                                                                                                                                               | Met Wie | Resultaat                                                                      | Emoji | Link                                                                                                   |
| ---- | ------------------------------------------------------------------------------------------------------------------------------------------------------------------------------------------------------------------ | ------- | ------------------------------------------------------------------------------ | ----- | ------------------------------------------------------------------------------------------------------ |
| 1,5  | [#212](https://github.com/AIM-ENE-feb25/castlevania/issues/212) afgemaakt: resultatennotatie bepaald en gedocumenteerd voor eindgebruikersvriendelijkheid                                                          | N.v.t.  | Resultatennotatie bepaald en gedocumenteerd voor eindgebruikersvriendelijkheid | ü§î    | [Commit](https://github.com/AIM-ENE-feb25/castlevania/commit/ae3ed47cbdd9ec8787204c4de554df0959f43b90) |
| 0,5  | Begonnen met [#214](https://github.com/AIM-ENE-feb25/castlevania/issues/214): de resultaten visualiseren. Ik heb echter nog helemaal geen resultaten, maar heb al wel een test visualisatie gemaakt met dummy data | N.v.t.  | Een test visualisatie met dummy data                                           | üôÇ    | N.v.t.                                                                                                 |
