# Logboek Projectweek 2

## Maandag 21 april

> Vrij i.v.m. tweede paasdag

| Tijd | Taak | Met Wie | Resultaat | Emoji | Link |
| ---- | ---- | ------- | --------- | ----- | ---- |

## Dinsdag 22 april

| Tijd | Taak                                                                                                                                                                                                                                                                                     | Met Wie                               | Resultaat                                                      | Emoji | Link                                                                                                                                                                                                                                                                                                                                      |
| ---- | ---------------------------------------------------------------------------------------------------------------------------------------------------------------------------------------------------------------------------------------------------------------------------------------- | ------------------------------------- | -------------------------------------------------------------- | ----- | ----------------------------------------------------------------------------------------------------------------------------------------------------------------------------------------------------------------------------------------------------------------------------------------------------------------------------------------- |
| 1    | Eerst iedereen voor zich het bericht van Tineke over spikes doorgenomen en vragen genoteerd. Daarna gezamenlijk besproken wat ieders vragen waren en daar antwoord op gegeven                                                                                                            | Eerst individueel, daarna gezamenlijk | De spikes zijn gecontroleerd op de verwachtingen               | ü•±    | [Bericht van Tineke](https://teams.microsoft.com/l/message/19:b91aaef23d874e489e4465f1d2f9c67a@thread.tacv2/1745303198572?tenantId=5d73e7b7-b3e1-4d00-b303-056140b2a3b4&groupId=b503a45a-e86c-4291-881c-b81d621547e0&parentMessageId=1745303198572&teamName=AIM-ICT-ENE-feb25&channelName=Castlevania&createdTime=1745303198572&ngc=true) |
| 1,5  | Gesprek met domeinexpert: iedereen zich voorgesteld, domeinexpert heeft zich voorgesteld en het bedrijf ook. Daarna een aantal vragen gesteld m.b.t. de huidige situatie van het systeem en hoe het zou moeten worden. Ik heb hiervoor een tekening gemaakt in Egon (ik was de tekenaar) | De projectgroep en de domeinexpert    | Antwoord op onze vragen en een tekening van het domein in Egon | ü§î    | [Commit](https://github.com/AIM-ENE-feb25/castlevania/commit/53d8088d2fb759081817c189156163d7732ab5d9)                                                                                                                                                                                                                                    |

## Woensdag 23 april

| Tijd | Taak                                                                                                                                                                                                                        | Met Wie                   | Resultaat                                                                                               | Emoji | Link                                                                                                                                                                                                                                                                                                                                                                                            |
| ---- | --------------------------------------------------------------------------------------------------------------------------------------------------------------------------------------------------------------------------- | ------------------------- | ------------------------------------------------------------------------------------------------------- | ----- | ----------------------------------------------------------------------------------------------------------------------------------------------------------------------------------------------------------------------------------------------------------------------------------------------------------------------------------------------------------------------------------------------- |
| 1,5  | Gesprek met Sander over de voortgang en onze geformuleerde spikes. Tevens het gesprek met de domeinexpert besproken en hoe dat verlopen is. Ook nog een aantal vragen gesteld m.b.t. de spikes en daar antwoord op gekregen | De projectgroep en Sander | Antwoord op onze vragen over de spikes en weten dat de spikes voldoende zijn om mee aan de slag te gaan | üòê    | N.v.t.                                                                                                                                                                                                                                                                                                                                                                                          |
| 0,5  | Acceptatiecriteria opgesteld voor mijn spike ([SCIM / API synchronisatie](https://github.com/AIM-ENE-feb25/castlevania/issues/41))                                                                                          | N.v.t.                    | Acceptatiecriteria voor mijn spike                                                                      | üòí    | [Spike beschrijving](https://github.com/AIM-ENE-feb25/castlevania/issues/41#issue-3010453990)                                                                                                                                                                                                                                                                                                   |
| 2,5  | Begonnen aan mijn eerste spike: [SCIM / API Synchronisatie](https://github.com/AIM-ENE-feb25/castlevania/issues/41). Ik heb onderzocht wat SCIM is, of Keycloak het ondersteunt en of de doelapplicaties het ondersteunen   | N.v.t.                    | Documentatie over SCIM ondersteuning m.b.t. Keycloak en de applicaties                                  | üòê    | [Introductie commit](https://github.com/AIM-ENE-feb25/castlevania/commit/bb9c74272df9c4ba5ae79201ed85582de632aa48) [Keycloak SCIM ondersteuning commit](https://github.com/AIM-ENE-feb25/castlevania/commit/77b29bb68bf877e20cea3a97b90871e7a8c535ba) [Doelapplicaties SCIM ondersteuning commit](https://github.com/AIM-ENE-feb25/castlevania/commit/dbded8712e87479970cec81df2124ce777369f8b) |

## Donderdag 24 april

| Tijd | Taak                                                                                                                                                                                                                 | Met Wie                           | Resultaat         | Emoji | Link                                                                                                           |
| ---- | -------------------------------------------------------------------------------------------------------------------------------------------------------------------------------------------------------------------- | --------------------------------- | ----------------- | ----- | -------------------------------------------------------------------------------------------------------------- |
| 1    | PvA assessment: het doel van enkele PvA onderdelen besproken en of wij dat goed uitgewerkt hebben. Een aantal tips gekregen ter verbetering. Helaas is het nog niet voldoende, dus we moeten nog best wat fixes doen | De projectgroep, Tineke en Sander | Tips voor ons PvA | üòê    | [Notulen commit](https://github.com/AIM-ENE-feb25/castlevania/commit/856124963d3814234198411cfe7c8e80c2955504) |
| 1    | Met de groep samen gekeken naar welke tips we al kunnen toepassen van het PvA                                                                                                                                        | De projectgroep                   | Een beter PvA     | üôÇ    | [Commit link](https://github.com/AIM-ENE-feb25/castlevania/commit/67bda2560a5123f391e2916880192329f1317445)    |
| 1    | Verder met PvA fixen: hoofdstuk 6 op te leveren resultaten en zo                                                                                                                                                     | De projectgroep                   | Een beter PvA     | üôÇ    | [Commit link](https://github.com/AIM-ENE-feb25/castlevania/commit/67bda2560a5123f391e2916880192329f1317445)    |

## Vrijdag 25 april

| Tijd | Taak | Met Wie | Resultaat | Emoji | Link |
| ---- | ---- | ------- | --------- | ----- | ---- |
