# Logboek Projectweek 3

## Maandag 5 mei

> Vrij i.v.m. bevrijdingsdag

| Tijd | Taak | Met Wie | Resultaat | Emoji | Link |
| ---- | ---- | ------- | --------- | ----- | ---- |

## Dinsdag 6 mei

| Tijd | Taak                                                                                              | Met Wie                            | Resultaat                                                                                            | Emoji | Link                                                                                                   |
| ---- | ------------------------------------------------------------------------------------------------- | ---------------------------------- | ---------------------------------------------------------------------------------------------------- | ----- | ------------------------------------------------------------------------------------------------------ |
| 0,5  | De voor- en nadelen van het gebruik van SCIM t.o.v. een custom API-sync gedocumenteerd            | N.v.t.                             | De voor- en nadelen van het gebruik van SCIM t.o.v. een custom API-sync                              | üòê    | [Commit](https://github.com/AIM-ENE-feb25/castlevania/commit/c5850b2e78dd44d37e148c0015ba167ac76b97b7) |
| 1    | Technische beschrijving van de werking van SCIM met Atlassian en Keycloak gedocumenteerd          | N.v.t.                             | Een technische beschrijving van de werking van SCIM met Atlassian en Keycloak                        | üòê    | [Commit](https://github.com/AIM-ENE-feb25/castlevania/commit/11aae58f1bc0b44e0d623b0cea17acfba8339563) |
| 0,5  | Of SCIM ook rollen en permissies tussen systemen synchroniseren kan synchroniseren gedocumenteerd | N.v.t.                             | Documentatie over of SCIM ook rollen en permissies tussen systemen synchroniseren kan synchroniseren | üòê    | [Commit](https://github.com/AIM-ENE-feb25/castlevania/commit/5863df41f4dcb211b35c956109c1a0f99095f131) |
| 0,5  | Security complicaties voor SCIM vs custom API-sync gedocumenteerd                                 | N.v.t.                             | Documentatie over security complicaties van SCIM vs custom API-sync                                  | üòê    | [Commit](https://github.com/AIM-ENE-feb25/castlevania/commit/e6a5c045ba79cbdf1864301d5a4d4ca9b24b5b0a) |
| 0,5  | Gesprek met de domeinexpert: ieders voortgang besproken                                           | De projectgroep en de domeinexpert | Gecontroleerd of we goed op weg zijn                                                                 | üòí    | N.v.t.                                                                                                 |

## Woensdag 7 mei

> Na het gesprek met de opdrachtgever realiseerde ik me dat ik klaar ben met mijn spike. Ik heb besloten om voor de rest van de iteratie te beginnen aan mijn persoonlijke verslag.

| Tijd | Taak                                                                                                                                                                                                                 | Met Wie                                                                                    | Resultaat                                               | Emoji | Link   |
| ---- | -------------------------------------------------------------------------------------------------------------------------------------------------------------------------------------------------------------------- | ------------------------------------------------------------------------------------------ | ------------------------------------------------------- | ----- | ------ |
| 1    | Gesprek met de opdrachtgever: de voortgang van iedereen individueel besproken. Hij vroeg bij mij of mijn codevoorbeeld al een werkend prototype was. Dit is het nog niet, zou wel beter zijn als dit wel zo zou zijn | De projectgroep en de opdrachtgever. Ook nog een aantal antwoorden gekregen op onze vragen | Feedback op ieders product en antwoorden op onze vragen | üòí    | N.v.t. |

## Donderdag 8 mei

| Tijd | Taak                                                                                                                                                                                                                                                                             | Met Wie         | Resultaat                                          | Emoji | Link                                                                                                   |
| ---- | -------------------------------------------------------------------------------------------------------------------------------------------------------------------------------------------------------------------------------------------------------------------------------- | --------------- | -------------------------------------------------- | ----- | ------------------------------------------------------------------------------------------------------ |
| 1    | Met de groep besproken hoe we de spikes gaan opsplitsen in kleinere taken, aangezien dit nodig is van de leeruitkomsten. We hebben de mogelijke opties gediscussieerd en met elkaar afgewogen. We zijn samen tot de conclusie gekomen om sub-issues aan te maken onder een spike | De projectgroep | Weten hoe we de spikes gaan opsplitsen in subtaken | ü§î    | Bijv. [deze issue](https://github.com/AIM-ENE-feb25/castlevania/issues/63)                             |
| 1    | Basis gemaakt voor persoonlijke verslag: eisen doorgenomen, PAF herhaalt, en structuur opgezet in het markdown bestand                                                                                                                                                           | N.v.t.          | Een basis voor mijn persoonlijke verslag           | üòê    | [Commit](https://github.com/AIM-ENE-feb25/castlevania/commit/0ced3ca917e8da5d6eace9c09cffbd0563fab7d5) |

## Vrijdag 9 mei

| Tijd | Taak                                                                                                    | Met Wie                   | Resultaat                                                    | Emoji | Link                                                                                                   |
| ---- | ------------------------------------------------------------------------------------------------------- | ------------------------- | ------------------------------------------------------------ | ----- | ------------------------------------------------------------------------------------------------------ |
| 0,5  | Voorbereiding sprint retrospective: plus- en minpunten bedacht en in Miro gezet                         | N.v.t.                    | Voorbereiding voor de sprint retrospective                   | üòê    | [Miro bord](https://miro.com/app/board/uXjVI3hmXuI=/)                                                  |
| 1    | Sprint retrospective met Sander: plus-, min- en actiepunten besproken voor deze iteratie en de volgende | De projectgroep en Sander | Plus-, min- en actiepunten voor deze iteratie en de volgende | üòê    | N.v.t.                                                                                                 |
| 1    | Verder met persoonlijke verslag: ontwikkeling voor BOB-model gedocumenteerd                             | N.v.t.                    | Ontwikkeling voor BOB-model reflectie                        | üò©    | [Commit](https://github.com/AIM-ENE-feb25/castlevania/commit/ba499866ddff47319458001ca201fb5150fa8f5a) |
