# Logboek Projectweek 5

## Maandag 19 mei

| Tijd | Taak                                                                                                                                                                                                                                                                                                                                     | Met Wie | Resultaat                                                                                                            | Emoji | Link                                                            |
| ---- | ---------------------------------------------------------------------------------------------------------------------------------------------------------------------------------------------------------------------------------------------------------------------------------------------------------------------------------------- | ------- | -------------------------------------------------------------------------------------------------------------------- | ----- | --------------------------------------------------------------- |
| 0,5  | Sub-issues voor issue [#127](https://github.com/AIM-ENE-feb25/castlevania/issues/127) (spike) verbeterd: na het beginnen van het bouwen van het prototype ben ik erachter gekomen dat de taken ervoor toch anders zijn dan eerder gedacht. Ik heb dat nu rechtgetrokken door de sub-issues aan te passen                                 | N.v.t.  | De sub-issues geven nu een beter beeld van wat er werkelijk gedaan moet worden                                       | üòê    | [#127](https://github.com/AIM-ENE-feb25/castlevania/issues/127) |
| 3    | Verder met [#132](https://github.com/AIM-ENE-feb25/castlevania/issues/132). Ik ben bezig geweest met Gitea authentication settings instellen maar ik krijg telkens connection refused of not found ofzo, pauper error. Ik heb ff gekeken naar hoe je dit kan fixen met docker maar ik ben wrs nog steeds aan het zoeken als je dit leest | N.v.t.  | Ik ben iets verder gekomen met Gitea werkend krijgen met Keycloak maar mijn motivatie is er inmiddels mee opgehouden | ü§î    | N.v.t.                                                          |

## Dinsdag 20 mei

| Tijd | Taak                                                                                                                                                                                                                                                                                                                                                                                                                                                                              | Met Wie                   | Resultaat                                       | Emoji | Link                                                                                                                                     |
| ---- | --------------------------------------------------------------------------------------------------------------------------------------------------------------------------------------------------------------------------------------------------------------------------------------------------------------------------------------------------------------------------------------------------------------------------------------------------------------------------------- | ------------------------- | ----------------------------------------------- | ----- | ---------------------------------------------------------------------------------------------------------------------------------------- |
| 1    | Verder met [#132](https://github.com/AIM-ENE-feb25/castlevania/issues/132): Gitea werkend krijgen met Docker. Ik heb onderzocht hoe ik Gitea kan aangeven dat ie de localhost van de host moet gebruiken ipv binnen de container, en had een oplossing gevonden: `host.docker.internal`. Dit werkte echter niet omdat Docker vervelend doet idk. Gelukkig wist onze vriend chat het wel, en die wees mij op `network_mode: "host"` en dat werkt wel! Toch geweldig he die LLMs <3 | N.v.t.                    | Gitea werkt met Keycloak!                       | ü§î    | N.v.t.                                                                                                                                   |
| 1    | Gesprek met Sander over de voortgang. Ieder is zijn eigen spike langsgegaan en heeft het toegelicht. Sander stelde mij een aantal vragen ter verduidelijking. Deze heb ik prima beantwoord waardoor Sander het kon begrijpen. Verder geen bijzondere opmerkingen ofzo                                                                                                                                                                                                             | De projectgroep en Sander | Sander is op de hoogte van de voortgang         | üòê    | N.v.t.                                                                                                                                   |
| 0,5  | Weer extra sub-issues toegevoegd aan mijn spike [#127](https://github.com/AIM-ENE-feb25/castlevania/issues/127). Ik heb een beter beeld gekregen van wat er precies gedaan moet worden en heb de issue van mijn spike hierop aangepast                                                                                                                                                                                                                                            | N.v.t.                    | Sub-issues van mijn spike zijn nu meer accuraat | üòÄ    | Bijv. [#158](https://github.com/AIM-ENE-feb25/castlevania/issues/158) en [#159](https://github.com/AIM-ENE-feb25/castlevania/issues/159) |

## Woensdag 21 mei

| Tijd | Taak                                                                                                                                                                                                                                                                                                                                                                                                                                                                                                                              | Met Wie                                         | Resultaat                                                                                 | Emoji | Link                                                                                                   |
| ---- | --------------------------------------------------------------------------------------------------------------------------------------------------------------------------------------------------------------------------------------------------------------------------------------------------------------------------------------------------------------------------------------------------------------------------------------------------------------------------------------------------------------------------------- | ----------------------------------------------- | ----------------------------------------------------------------------------------------- | ----- | ------------------------------------------------------------------------------------------------------ |
| 1    | Gesprek met Tineke: we hebben het gehad over haar punten die ze in [haar bericht](https://teams.microsoft.com/l/message/19:b91aaef23d874e489e4465f1d2f9c67a@thread.tacv2/1747587980412?tenantId=5d73e7b7-b3e1-4d00-b303-056140b2a3b4&groupId=b503a45a-e86c-4291-881c-b81d621547e0&parentMessageId=1747587980412&teamName=AIM-ICT-ENE-feb25&channelName=Castlevania&createdTime=1747587980412&ngc=true) had gestuurd. Ze heeft o.a. wat uitgelegd over DST-gesprekken, BOB-model, logboek bijhouden, en een tip voor in je verslag | De projectgroep, nog een andere groep en Tineke | We weten nu meer over verslag logboek etc al die skills onzin                             | üòê    | N.v.t.                                                                                                 |
| 1,5  | Begonnen met [#160](https://github.com/AIM-ENE-feb25/castlevania/issues/160): onderzoeken wat er gesynchroniseeerd kan worden tussen Keycloak en de doelapplicatie. Ik heb daar een aantal dingen over opgezocht en zelf geprobeerd. Ik ben tot de conclusie gekomen dat ik teams in Gitea ga synchroniseren met Keycloak groups.                                                                                                                                                                                                 | N.v.t.                                          | Documentatie over wat er gesynchroniseerd kan worden tussen Keycloak en de doelapplicatie | ü§î    | [Commit](https://github.com/AIM-ENE-feb25/castlevania/commit/c6e594bca8c2ae845129fdc0f4d6fe12559097ae) |
| 0,5  | Verder met [#160](https://github.com/AIM-ENE-feb25/castlevania/issues/160): onderzoeken hoe er gesynchroniseerd kan worden tussen Keycloak en de doelapplicatie. Ik heb dit ff uitgezocht en ben tot de conclusie gekomen dat het gewoon met een script kan met API-calls. Dit heb ik daarna gedocumenteerd                                                                                                                                                                                                                       | N.v.t.                                          | Documentatie over hoe er gesynchroniseerd kan worden tussen Keycloak en de doelapplicatie | üôÇ    | [Commit](https://github.com/AIM-ENE-feb25/castlevania/commit/c81f13572f4b22c95e5624eae48e586881f262d1) |

## Donderdag 22 mei

| Tijd | Taak                                                                                                                                                                                                                                                                                                                | Met Wie | Resultaat                                                                | Emoji | Link                                                                                                   |
| ---- | ------------------------------------------------------------------------------------------------------------------------------------------------------------------------------------------------------------------------------------------------------------------------------------------------------------------- | ------- | ------------------------------------------------------------------------ | ----- | ------------------------------------------------------------------------------------------------------ |
| 1    | Begonnen met [#132](https://github.com/AIM-ENE-feb25/castlevania/issues/132): onderzocht hoe de Keycloak en Gitea API's in elkaar zitten door de documentatie ervan door te nemen                                                                                                                                   | N.v.t.  | Ik weet nu deels hoe de API's van Keycloak en Gitea in elkaar zitten     | üòê    | N.v.t.                                                                                                 |
| 3    | Verder met [#132](https://github.com/AIM-ENE-feb25/castlevania/issues/132): begonnen aan het prototype. Ik heb authentication voor zowel de Keycloak API als de Gitea API gefixt, en kan al een lijst ophalen van groups, group members, teams en team members. Alleen de logica voor het toevoegen moet er nog bij | N.v.t.  | [#132](https://github.com/AIM-ENE-feb25/castlevania/issues/132) bijna af | ü§î    | [Commit](https://github.com/AIM-ENE-feb25/castlevania/commit/6133958ae1473f4c0f875ec5a53b251ef9552502) |

## Vrijdag 23 mei

| Tijd | Taak                                                                                                                                                                                                      | Met Wie | Resultaat                                                                                      | Emoji | Link                                                                                                   |
| ---- | --------------------------------------------------------------------------------------------------------------------------------------------------------------------------------------------------------- | ------- | ---------------------------------------------------------------------------------------------- | ----- | ------------------------------------------------------------------------------------------------------ |
| 2    | Verder met [#132](https://github.com/AIM-ENE-feb25/castlevania/issues/132). Ik heb de logica voor het toevoegen aan een team gefixt evenals een aantal bugs. Het prototype is nu compleet en functioneert | N.v.t.  | Klaar met [#132](https://github.com/AIM-ENE-feb25/castlevania/issues/132): het prototype werkt | ü§î    | [Commit](https://github.com/AIM-ENE-feb25/castlevania/commit/6133958ae1473f4c0f875ec5a53b251ef9552502) |
