# Logboek Projectweek 3

> [!TIP]
> [Gebruik deze handige plugin voor het invullen van markdown tabellen in vscode](https://marketplace.visualstudio.com/items?itemName=zaaack.markdown-editor)
>
> [Hier kun je een cheatsheet met alle GitHub emojis vinden](https://github.com/ikatyang/emoji-cheat-sheet/blob/master/README.md)

## Maandag 5 mei

> Vrije dag voor iedereen. Bevrijdingsdag.

| Tijd                           | Naam van de taak  | Met Wie                                            | Resultaat                                                                                                                        | Emoji                                                                                                                                                                                                                     | Link                                                                                |
|:-------------------------------|-------------------|----------------------------------------------------|----------------------------------------------------------------------------------------------------------------------------------|---------------------------------------------------------------------------------------------------------------------------------------------------------------------------------------------------------------------------|-------------------------------------------------------------------------------------|
| Rond af op hele, of halve uren | link naar de taak | Als je hebt samengewerkt, schrijf dan hier met wie | Beschrijf hier een korte evaluatie waarin je een paar opvallende dingen noemt en of de taak langer, of korter duurde dan gepland | Geef aan hoe je het vond om aan deze taak te werken. Je kunt daarvoor (een) emoji(s) gebruiken, bijvoorbeeld<br />:smiley:, :rage:, :scream:, of :satisfied:, <br />of andere, maar je mag ook een paar woorden gebruiken | [geef hier een link naar het resultaat](https://github.com/link-naar-het-resultaat) |
|                                |                   |                                                    |                                                                                                                                  |                                                                                                                                                                                                                           |                                                                                     |

## Dinsdag 6 mei

> Gesprek domain expert

| Tijd | Naam van de taak                                                                  | Met Wie      | Resultaat                                                                                                                                                                                                                                     | Emoji    | Link                                                                                                 |
|:-----|-----------------------------------------------------------------------------------|--------------|-----------------------------------------------------------------------------------------------------------------------------------------------------------------------------------------------------------------------------------------------|----------|------------------------------------------------------------------------------------------------------|
| 0,5  | Review container diagram                                                          | Alleen       | Een goed gestructureerde container diagram die voldoet aan de eisen van de opdracht.<br><br>Deze taak was niet zo moeilijk om na te kijken sinds dat ik een kleine review al had achtergelaten voor de vakantie.                              | Tevreden | [link](https://github.com/AIM-ENE-feb25/castlevania/pull/40)                                         |
| 0.5  | Gesprek met domain expert                                                         | Met het team | Deze meeting was meer een update voor Jarno zodat hij kon zien waar wij mee bezig waren en hoe wij verder konden.<br><br>Gesprek duurde korter dan gedacht                                                                                    | Tevreden | Geen Link                                                                                            |
| 3    | [Least privilege](https://github.com/AIM-ENE-feb25/castlevania/issues/58)         | Alleen       | Uitgelegd wat least privilege is en hoe het werkt in Keycloak.<br><br>Deze taak duurde korter dan gedacht maar met alles onderzoeken en kijken welke bronnen juist zijn was ik wel even mee bezig.                                            | Tevreden | [Link](https://github.com/AIM-ENE-feb25/castlevania/commit/ace32ff29ac6edf29adaf4047215db01a114a0fb) |
| 4    | [Sterke toegangscontrole](https://github.com/AIM-ENE-feb25/castlevania/issues/69) | Alleen       | Onderzocht welke factoren een  een belangrijke rol spelen in het bepalen van sterke toegangscontrole in Keycloak.<br><br>Deze taak duurde wel even met onderzoeken naar de juiste bronnen en heb nog even ook nacontroles gedaan bij ChatGPT. | Tevreden | [Link](https://github.com/AIM-ENE-feb25/castlevania/commit/61a723881e1bee62f6f1d97f6cf73257d4a78762) |

## Woensdag 7 mei

> Gesprek met sander 0.5, gesprek tineke 1 uur.

| Tijd | Naam van de taak                                                                                                                                                             | Met Wie            | Resultaat                                                                                                                                                                                                                                                                                                                                                                                                                                                | Emoji    | Link                                                                                                 |
|:-----|------------------------------------------------------------------------------------------------------------------------------------------------------------------------------|--------------------|----------------------------------------------------------------------------------------------------------------------------------------------------------------------------------------------------------------------------------------------------------------------------------------------------------------------------------------------------------------------------------------------------------------------------------------------------------|----------|------------------------------------------------------------------------------------------------------|
| 0,5  | Gesprek met Sander                                                                                                                                                           | Het team en Sander | Een voortgang check en controlleren of onze spikes goed zijn uitgewerkt van hoe ver wij waren.<br><br>Gesprek duurde niet lang en was wel informatief.                                                                                                                                                                                                                                                                                                   | Tevreden | Geen Link                                                                                            |
| 1    | Gesprek met Tineke                                                                                                                                                           | Het team en Tineke | Met Tineke over onze leerdoelen gehad en wat er in de logboeken moet staan en hoe ze gestructuurd moeten worden, daarnaast ook uitleg gekregen wat er allemaal in de Reflectie verslag moet en hoe die gestructuurd moet worden.<br><br>Gesprek duurde draadwerkelijk een uur zoals aangegeven, en nieuwe afspraken gemaakt met Tineke dat ze voortaan woensdag om 10:15 komt inplaats van 11:15.                                                        | Tevreden | Geen Link                                                                                            |
| 6    | [ADR](https://github.com/AIM-ENE-feb25/castlevania/issues/65)<br><br>[Uitdagingen en best practices Least privilege](https://github.com/AIM-ENE-feb25/castlevania/issues/61) | Alleen             | Onderzocht welke uitdagingen en best practices er zijn met least privilege in Keycloak.<br><br>Een ADR gemaakt met bepaalde criteria, zodat ik een vergelijking kon maken tussen Keycloak en een eigen systeem.<br><br>Deze 2 taken had ik in een commit gezet omdat ik nog geen duidelijke opzet had van mijn taken.<br><br>Deze 2 dagen duurde iets korter dan gedacht maar dat is goed want ik kon nu mijn sub-issues maken en koppelen aan de spike. | Tevreden | [Link](https://github.com/AIM-ENE-feb25/castlevania/commit/2b568b57386167adab67bbda5278753f098101d2) |

## Donderdag 8 mei

> Mijn spike was al af en ik kon niet verder werken eraan.

| Tijd | Naam van de taak                 | Met Wie      | Resultaat                                                                                                                                                                                                                   | Emoji    | Link      |
|:-----|----------------------------------|--------------|-----------------------------------------------------------------------------------------------------------------------------------------------------------------------------------------------------------------------------|----------|-----------|
| 1    | Overleggen van spikes uitvoering | Met het team | Beslissing met team gemaakt om voortaan sub-issues onder de spikes te zetten, want zo kunnen we makkelijk onze taken koppelen aan logboeken en zo voldoenen wij aan de leeruitkomsten.                                      | Tevreden | Geen link |
| 1,5  | Taken aanmaken voor spike        | Alleen       | Ervoor gezorgd dat mijn spike aan de beoordelingcriteria voldoet doormiddel van taken te linken aan de Spike. <br> Duurde langer dan ik verwacht had want moest nog elke taak aanmaken een een beschrijving eraan koppelen. | Tevreden | Geen Link |
|      |                                  |              |                                                                                                                                                                                                                             |          |           |

## Vrijdag 9 mei

> Optionele opmerking.

| Tijd | Naam van de taak | Met Wie            | Resultaat                                      | Emoji    | Link      |
|:-----|------------------|--------------------|------------------------------------------------|----------|-----------|
| 1    | Retrospective    | Het team en Sander | Nieuwe afspraken en kleine problemen opgelost. | Tevreden | Geen link |

## Logboek

Beslissing met team gemaakt om voortaan sub-issues onder de spikes te zetten, want zo kunnen we makkelijk onze taken
koppelen aan logboeken en voldoenen wij aan de leeruitkomsten. Ik leide het gesprek en kwam met het idee om dit te doen.
Iedereen was het er mee eens, maar Lucas had dit al van tevoren gedaan, maar niet gedeeld met het team.